---
title: "R Notebook"
output: html_notebook
---


```{r}
library(ggplot2)
library(dplyr)
library(e1071)
```

Preprocesamiento de los datos:
```{r}
datos<- as.data.frame(read.csv("dataset_spotify.csv"))

datos$energia <- as.numeric(datos$energia)
datos$tiempo_compas <- as.numeric(datos$tiempo_compas)
datos$bailabilidad <- as.numeric(datos$bailabilidad)
datos$volumen <- as.numeric(datos$volumen)
datos$hablado <- as.numeric(datos$hablado)
datos$acustico <- as.numeric(datos$acustico)
datos$positividad <- as.numeric(datos$positividad)
datos$tempo <- as.numeric(datos$tempo)
datos$duracion <- as.numeric(datos$duracion)




datos_dup <- datos[!duplicated(datos$cancion),]

datos_arg <- datos[which(datos[,7]== "El Top 50 de Argentina"),]
datos_arg[,2]<- substring(datos_arg[,2],1,10)

#score <- matrix(ncol = 23)
#score[,23]<- NA
#for(i in 1:902){
#  if (datos[i,8] %in% score[,8] ){
#    rbind(score, c(datos[i,],(100/ as.numeric(datos[i,8]) )))
#  }
#  else {
#    score[which(score[,2]== datos[i,2]),23]<- score[which(score[,2]== datos[i,2]),23] + (100/as.numeric(datos[i,8]) )
#  }
#  
#}
```
```{r}

```
Energia de las canciones populares en Argentina:
```{r}
ggplot(data = as.data.frame(datos_arg), mapping = aes(x = cancion, y= energia)) +
  geom_col() +geom_bar(stat = "identity") + theme(axis.text.x = element_text(angle= 90, hjust=1))
```
Popularidad de los artistas en latinoamerica:
```{r}
ggplot(data = as.data.frame(datos)) +
  geom_bar(mapping = aes(x = artista)) +theme(axis.text.x = element_text(angle= 90, hjust=1, size = 5) )
```
Popularidad de los artistas en Argentina:
```{r}
ggplot(data = as.data.frame(datos_arg)) +
  geom_bar(mapping = aes(x = artista)) +theme(axis.text.x = element_text(angle= 90, hjust=1))
```
Podemos observar que si bien es Paulo Londra el artista mas popular en Argentina, resulta ser Ariana Grande la mas reconocida si consideramos todos los paises de habla hispana.

Energia en todas las canciones:
```{r}
ggplot(data = as.data.frame(datos_dup), mapping = aes(x = energia )) +
  geom_histogram(binwidth = .02)
```

Distribucion de tiempos de compas:
```{r}
ggplot(data = as.data.frame(datos_dup)) +
  geom_histogram(mapping = aes(x = tiempo_compas ), binwidth = .5)
```


```{r}
clustering <- datos_dup

clustering$energia <- scale(clustering$energia)
clustering$tiempo_compas <- scale(clustering$tiempo_compas)
clustering$bailabilidad <- scale(clustering$bailabilidad)
clustering$volumen <- scale(clustering$volumen)
clustering$hablado <- scale(clustering$hablado)
clustering$acustico <- scale(clustering$acustico)
clustering$positividad <- scale(clustering$positividad)
clustering$tempo <- scale(clustering$tempo)

clustering <- clustering %>% select(energia, tiempo_compas, bailabilidad, volumen, hablado, acustico, positividad, tempo)

km <- kmeans(x=clustering, centers = 10 )

datos_dup$kmeans <- km$cluster

cm <- cmeans(x = clustering, centers = 10)

datos_dup$cmeans <- cm$cluster
```

