---
title: "EDA y Clustering sobre dataset de Spotify"
author: "Agustin Miñan Valero"
output: html_document
---

## Spotify

```{r setup, include=FALSE}
library(DataExplorer)
library(dplyr)
library(ggplot2)
library(factoextra)
knitr::opts_chunk$set(echo = TRUE)
csv <- read.csv("dataset.csv")
csv <- csv[1:903,]
csv <- csv[-51,]
csv <- csv[-51,]
csv <- csv[-203,]
csv[,20] <- csv[,20] / 1000
colnames(csv)[20] <- "feature_duracion"
```

Aclaracion sobre preprocesamiento:

* Se ajustan los rankings para que hayan 50 canciones por pais.
* Se eliminan los repetidos en Venezuela
* Se ajusta la feature duracion para que esté en segundos

El dataset de spotify tiene 22 variables para 900 canciones, las cuales estan divididas en 18 paises, con un top 50 de cada uno:

Las variables son: 

`r colnames(csv)[-1]`


# Resumen de datos

```{r}
plot_intro(csv)
```

Como se puede observar, no tenemos filas incompletas ni observaciones faltantes, lo que facilita el procesamiento de datos ya que no hay que lidiar con datos faltantes

# Variables

Sólo se detallan las que no se describen con su nombre:

cancion_popularidad: Popularidad medida en Spotify

cancion_numero: Orden de la cancion en el ranking

pais_nombre: País del ranking

feature_clave: Es la nota musical

feature_fuerza: Es el volumen promedio de una cancion

feature_modo: Indica el tono (mayor o menor) sobre la nota musical de una cancion 

Las variables feature_bailabilidad, feature_energia, feature_positividad son generadas por spotify y no sabe con exactitud como son calculadas


# Paises

Listado de países ordenados alfabeticamente

```{r}
unique(csv$pais_nombre)[order(unique(csv$pais_nombre))]
```

# Canciones

Listado de canciones ordenadas alfabeticamente

```{r}
unique(csv$cancion_nombre)[order(unique(csv$cancion_nombre))]
```

# Artistas 

Listado de artistas principales ordenados alfabeticamente

```{r}
unique(csv$cancion_artista)[order(unique(csv$cancion_artista))]
```

# Correlacion entre variables

```{r}
csv_cancionesunicas <- csv %>% distinct(cancion_nombre, .keep_all = TRUE)
plot_correlation(csv_cancionesunicas[-1], type="c")
```

En el gráfico se puede observar lo siguiente:

* **Fuerza** (Volumen) y **Energia** estan altamente relacionadas (0.72)
* **Fuerza** y **Positividad** estan relacionadas (0.41)
* **Energia** y **Positividad** estan relacionadas (0.33)
* **Bailabilidad** y **Popularidad** estan relacionadas (0.32)

* **Acustico** y **Energia** estan inversamente relacionadas (-0.36)
* **Modo** y **Clave** estan inversamente relacionadas (-0.33)
* **Acustico** y **Fuerza** estan inversamente relacionadas (-0.28)
* **Tempo** y **Bailabilidad** estan inversamente relacionadas (-0.27)

## Correlaciones particulares

Vistas las relaciones dadas en el grafico anterior, procedo a mostrar graficamente los pares de valores relacionados

### Relacionadas

#### Fuerza y energia

```{r}
ggplot(data = csv_cancionesunicas) + geom_bin2d(mapping = aes(x = feature_fuerza, y = feature_energia))
```

#### Fuerza y positividad

```{r}
ggplot(data = csv_cancionesunicas) + geom_bin2d(mapping = aes(x = feature_fuerza, y = feature_positividad))
```

#### Energia y positividad

```{r}
ggplot(data = csv_cancionesunicas) + geom_bin2d(mapping = aes(x = feature_energia, y = feature_positividad))
```

#### Bailabilidad y Popularidad

```{r}
ggplot(data = csv_cancionesunicas) + geom_bin2d(mapping = aes(x = feature_bailabilidad, y = cancion_popularidad))
```

### Inversamente relacionadas

#### Acustico y energia

```{r}
ggplot(data = csv_cancionesunicas) + geom_bin2d(mapping = aes(x = feature_acustico, y = feature_energia))
```

#### Acustico y Fuerza

```{r}
ggplot(data = csv_cancionesunicas) + geom_bin2d(mapping = aes(x = feature_acustico, y = feature_fuerza))
```

#### Tempo y Bailabilidad

```{r}
ggplot(data = csv_cancionesunicas) + geom_bin2d(mapping = aes(x = feature_tempo, y = feature_bailabilidad))
```

## Anexo: Relacion entre duracion y popularidad

```{r}
ggplot(data = csv_cancionesunicas) + geom_bin2d(mapping = aes(x = feature_duracion, y = cancion_popularidad))
```

# Distribucion de los valores

Solamente de los valores numericos

```{r}
csv_numerico <- csv_cancionesunicas[,-c(1,2,4,5,6,7,8,22)]
summary(csv_numerico)
```

```{r}
plot_boxplot(csv_numerico, by="feature_bailabilidad")
```

```{r}
plot_histogram(csv_numerico,ggtheme=theme_classic())
```

# Clustering

Se hara una separacion en clusters a las variables bailabilidad y popularidad, para poder separar a las canciones en estos grupos

```{r}
escala <- function(ds){
  x.max = max(ds[,1])
  x.min = min(ds[,1])
  y.max = max(ds[,2])
  y.min = min(ds[,2])
  
  for (i in 1:nrow(ds)) {
    ds[i,1] <- (ds[i,1] - x.min)/(x.max-x.min)
    ds[i,2] <- (ds[i,2] - y.min)/(y.max-y.min)
  }
  ds
}
csv_cluster <- csv_cancionesunicas[,c("cancion_nombre","feature_bailabilidad","cancion_popularidad")]
csv_cluster[,2:3] <- escala(csv_cluster[,2:3])
plot(csv_cluster[,-1])
```

```{r}
set.seed(2111)
km <- kmeans(csv_cluster[,-1], 3)
fviz_cluster(km, csv_cluster[,-1], geom = "point")
csv_cluster[,4] <- km$cluster
colnames(csv_cluster)[4] <- "cluster"
```

## Cluster 1: Popular no tan bailable

```{r}
csv_cluster[csv_cluster$cluster == 1,][1]
```

## Cluster 2: Popular y Bailable

```{r}
csv_cluster[csv_cluster$cluster == 2,][1]
```

## Cluster 3: Poco popular

```{r}
csv_cluster[csv_cluster$cluster == 3,][1]
```
